

ANDI FACHRURRIDHO

Full-Stack Web Developer

Tentang saya

Middle Programmer dengan pengalaman 4+ tahun menggunakan PHP, HTML, CSS, Javascript, dan MySQL untuk mengembangkan, menguji, dan memantau aplikasi dan website perusahaan. Telah merancang dan mengembangkan 9 aplikasi dan website untuk meningkatkan efisiensi dan pengelolaan data untuk beberapa perusahaan.

Pendidikan

2018 - Sekarang STMIK Bina Mulia Palu

Sistem Informasi

Pelajari tentang Sistem dan Teknologi Informasi, Algoritma dan Struktur Data, Analisis & Desain Perangkat Lunak, Desain Basis Data dan Sistem Cerdas.

 Praktik Kerja Lapangan di Inspektorat Daerah Provinsi Sulawesi Tengah. Mendesain ulang website dan mengelola data yang ada pada website.

2016 - 2018 (unfinished) Universitas Tadulako

Teknik Informatika

Pelajari tentang Algoitma Pemrograman, Struktur Data, Sistem Database, Sistem Operasi, Pemrograman Web dan Jaringan Komputer.

2013 - 2016 SMK Negeri 2 Palu

Multimedia

Pelajari tentang Sistem Komputer, Komputer dan Jaringan Dasar, Pemrograman Dasar dan Desain Grafis Dasar.

Keahlian

- HTML
- CSS
- Javascript
- PHP
- MySql
- Photoshop

Kontak

Telepon

+62 822 9058 4403

Email

andifachrurridho@gmail.com

Portofolio

andi.labteknologi.com

Alamat

BTN Untad Palu, Sulawesi Tengah, Indonesia

Bahasa

Indoneisa

inggris

lepang

Pengalaman

PT Tunas Morasi Indonesia 2022 - Sekarang

- Membangun dan melakukan maintenance website (Web Development)
- · Memeriksa dan memastikan semua komputer yang dipakai user dapat digunakan
- · Melakukan backup data
- Memastikan sistem pendukung seperti printer dan scanner dapat

Institut Agama Islam Negeri Palu 2019 - 2020

Admin Website

- · Mengelola desain website.
- Melakukan maintenance pada website.
- · Mengelola data, konten dan halaman website.